臺灣高等法院高雄分院刑事判決　　 95年度上更(一)字第235號
上　訴　人　臺灣高雄地方法院檢察署檢察官
被　　　告　己○○
被　　　告　戊○○
被　　　告　丁○○
上三人共同
選任辯護人　江雍正　律師
　　　　　　吳賢明　律師
　　　　　　許乃丹　律師
上列上訴人因被告等違反稅捐稽徵法等案件，不服臺灣高雄地方
法院92年度訴字第661 號中華民國93年9 月27日第一審判決（起
訴案號：臺灣高雄地方法院檢察署91年度偵字第24342 號，移送
併辦案號：台灣台北地方法院檢察署91年度他字第5462號、台灣
高雄地方法院檢察署92年度偵字第9449號），提起上訴，判決後
，經最高法院發回更審，本院判決如下：
    主  文
上訴駁回。
    理  由
壹、不受理部分：
一、公訴意旨略謂：被告己○○、戊○○2 人為夫妻，告訴人丙○○為渠2 人長子，告訴人乙○○與丙○○為夫妻，被告己○○、戊○○2 人於民國54年間購買座落高雄市○○區○○
    段1062、1062之1 地號土地及座落其上高雄市新興區○○○
    路7 號4 樓房屋（下稱系爭房地、借用渠等姪媳婦即被告甲○○名義登記所有權人），嗣竟共同基於意圖為自己不法所
    有之犯意聯絡，向告訴人丙○○謊稱：待丙○○將所自有花
    蓮縣2 棟房地賣出，自所得現款中交付新台幣（下同）330
    萬元後，即將系爭房地過戶予丙○○等語，並於80年間將系
    爭房地所有權狀交付告訴人丙○○收執藉以取信，告訴人丙○○信以為真，遂於80年間將花蓮縣2 棟房地售出，並陸續
    自80年12月間起至81年1 月13日止以轉帳、現金等方式交付
    被告戊○○、己○○330 萬元，後因告訴人丙○○無法湊足
    辦理過戶所需之相關稅款始未辦理系爭房屋過戶。因認被告
    己○○、戊○○2 人共同涉犯刑法第339 條第1 項之詐欺取
    財罪嫌云云。
二、按告訴乃論之罪，其告訴應自得為告訴之人知悉犯人之時起
    ，於6 個月內為之，又告訴乃論之罪，已逾告訴期間者，法
    院應諭知不受理之判決，刑事訴訟法第237 條第1 項、第30
    3 條第3 款分別定有明文。次按直系血親間，犯本章之罪者
    ，須告訴乃論，又按第324 條之規定，於前7 條之罪，準用
    之，刑法第324 條第2 項、第343 條亦有規定。又按被害人
    之配偶，得獨立告訴，刑事訴訟法第233 條第1 項亦定有明
    文。
三、經查：
（一）被告己○○、戊○○2 人與告訴人丙○○間係屬父子、母
      子之直系血親關係，此均為渠等所是認，且告訴人乙○○
      為告訴人丙○○之配偶，依刑事訴訟法第233 條第1 項規
      定，其自有獨立告訴之權，揆諸前開說明，被告己○○、
      戊○○被訴詐欺告訴人丙○○、乙○○部分，為告訴乃論
      之罪，先此敘明。
（二）告訴人丙○○、乙○○早於87年5 月間收到甲○○寄送之
      存證信函時即已知悉被告己○○、戊○○2 人之詐欺取財
      犯行，此經告訴人丙○○陳明在卷（參原審93年9 月13日
      審判筆錄、台灣高雄地方法院檢察署91年度偵字第24342
      號卷第59頁反面），並有存證信函1 份附於臺灣高雄地方
      法院檢察署91年度偵字第24342 號卷第38頁可查，然告訴
      人丙○○迄至91年8 月21日始具狀提出告訴（參臺灣高雄
      地方法院檢察署91年度發查字第5054號卷第1 頁），告訴
      人乙○○迄至91年9 月2 日始具狀提出告發（參臺灣高雄
      地方法院檢察署91年度發查字第5246號卷第1 頁），是其
      等告訴均已逾6 個月之告訴期間，揆諸前開說明，本院自
      應就此部分諭知不受理之判決。
（三）告訴人2 人雖另稱渠2 人遲至91年8 月6 日向高雄市政府
      地政處新興地政事務所申請謄本始全部證實與取得被告犯
      罪事實證據之依據，是其2 人告訴並未逾期云云。然甲○○於87年5 月間寄達告訴人之存證信函中清楚記載「其後
      令堂並將此房地過戶給令弟丁○○」，此有前開存證信函
      在卷可按，依該內容觀之，告訴人2 人主觀上衡情已達確
      信之程度，是告訴期間自應自87年5 月間起算，至於其事
      後申請謄本只是告訴人知悉後蒐集證據之方法，要與告訴
      人主觀上是否「知悉犯人」無涉，告訴人認此罪之告訴期
      間應自91年8 月6 日起算，尚有誤解。
四、原判決就被告己○○、戊○○被訴共犯詐欺取財罪部分，以
    告訴均已逾6 個月之告訴期間，而諭知不受理之判決，經核
    並無違誤。檢察官循告訴人丙○○、乙○○聲請上訴，仍執
    前詞，指摘原判決此部分不當，為無理由，應予駁回。
貳、無罪部分：
一、公訴意旨略以：被告戊○○、己○○復與渠等次子即被告丁○○、被告甲○○共同基於使公務員登載不實文書、以不正
    方法逃漏稅捐之犯意聯絡，明知系爭房地所有權狀，於80年
    間，即因被告己○○交給告訴人丙○○保管，作為告訴人丙○○買受系爭房地之憑證，竟推由被告甲○○於82年6 月22
    日以系爭房地所有權狀遺失之不實事由，向高雄市政府地政
    處新興地政事務所申請補發權狀，再於84年7 月3 日以「假
    買賣真贈與」不正方法藉以逃漏稅捐之方式，委託不知情之
    代書持被告甲○○、丁○○之印鑑及所需文件，向新興地政
    事務所辦理系爭房地過戶予被告丁○○之登記，均使承辦之
    公務員將此不實事項登載於職務上所掌之土地、建物所有權
    狀登記簿公文書，足以生損害於地政機關對房、地登記管理
    之正確性，並逃漏贈與稅。因認被告己○○、戊○○、丁○○、甲○○4 人共同涉犯刑法第214 條之使公務員登載不實
    文書罪嫌、稅捐稽徵法第41條之以不正方法逃漏稅捐罪嫌云
    云。
二、按犯罪事實，應依證據認定之，無證據不得認定犯罪事實；
    又不能證明被告犯罪者，應諭知無罪之判決；刑事訴訟法第
    154 條第2 項、第301 條第1 項分別定有明文。次按認定不
    利於被告之證據須依積極證據，苟積極證據不足為不利於被
    告事實之認定，即應為有利被告之認定，更不必有何有利之
    證據；又犯罪事實之認定，應憑證據，如無相當之證據，或
    證據不足以證明，自不得以推測或擬制之方法，以為裁判之
    基礎；最高法院30年上字第816 號判例、40年台上字第86號
    判例可資參照。
三、公訴人認被告己○○、戊○○、丁○○等人涉有上開犯行，
    無非以告訴人丙○○、乙○○2 人之指訴、系爭房地之所有
    權狀正本、高雄市第三信用合作社取款憑條、匯款委託書、
    電話錄音帶及其譯文為其論據；並謂權狀為重要之文件，被
    告己○○、戊○○2 人當不至隨意放置而為告訴人丙○○、
    乙○○2 人所知悉，且花蓮之不動產係於70年間興建完成，
    其中1 棟登記為被告己○○、戊○○2 人之女佟玲玲所有，
    另2 棟則登記為告訴人丙○○名下，可見當時投資所得之利
    潤已清算完畢，告訴人丙○○所給付之330 萬元絕非投資花
    蓮房地所得之利潤；又告訴人丙○○、乙○○2 人收取權狀
    、售出花蓮房地、給付330 萬元前後不到1 年，330 萬元應
    係告訴人丙○○移轉系爭房地之代價等語。
四、訊據被告己○○、戊○○、丁○○對於系爭房地係被告戊○○、己○○於57年間購買而登記在甲○○名下，嗣於82年6
    月22日，被告戊○○、甲○○2 人以系爭房地所有權狀遺失
    為由，聯袂向地政事務所申請補發權狀，復於84年間，以買
    賣為由再移轉登記為被告丁○○所有等節均不否認，惟被告
    己○○、戊○○、丁○○均堅決否認有何上開犯行，被告己○○、戊○○2 人辯稱：告訴人丙○○雖有於80年間匯錢至
    戊○○之帳戶內，惟該款項係戊○○委託丙○○處分其於70
    年間，在花蓮與人合建時所分得之不動產轉賣所得之價金，
    並非伊2 人同意出賣系爭房地予告訴人丙○○之價金，是我
    2 人根本不可能交付所有權狀予告訴人丙○○收執，嗣後我
    2 人發覺所有權狀不見，乃打電話詢問告訴人丙○○權狀是
    否在其保管中，然為告訴人丙○○所否認，我2 人主觀上認
    權狀既已遺失，遂於前揭時地，由戊○○會同甲○○前往地
    政事務所辦理補發手續；又我二人將系爭房地過戶給丁○○
    時，約定以300 萬元之價格出賣給丁○○，然因丁○○當時
    無大筆資金可供支付，且丁○○為我2 人之子，乃同意丁○○嗣後有錢時再給付，而丁○○於系爭房地移轉後已陸續支
    付價金達280 餘萬元，是我2 人以買賣之名義辦理過戶及繳
    納稅捐，並無不實等語。被告丁○○則辯稱：我不知有申請
    補發權狀之事，而我母親戊○○將系爭房地過戶給我後，我
    有支付價金，並非無償自我母親處贈與所得，我並無假買賣
    真贈與之情事等語。
五、經查：
（一）公訴人雖依錄音帶及其譯文為不利於被告己○○、戊○○
      、丁○○之認定，然上開錄音帶及其譯文均係告訴人丙○○、乙○○2 人於被告己○○、戊○○、丁○○不知情之
      情況下所錄，此為渠等所是認，則告訴人丙○○、乙○○
      2 人因此取得之錄音帶及譯文能否資為證據，已有疑義，
      且本案辯護人對此部分之證據能力亦有所爭執，從而，本
      院酌以該錄音帶及譯文無涉於國家安全及社會秩序，及取
      得手段可議等情，認為該錄音帶及譯文不具證據能力，合
      先敘明。
（二）系爭房地係被告戊○○、己○○於57年間購買而登記在被
      告甲○○名下，嗣於82年6 月22日，被告戊○○、甲○○
      2 人以系爭房地所有權狀遺失為由，聯袂向地政事務所申
      請補發權狀，復於84年間，以買賣為由再移轉登記為被告
      丁○○所有等節，業據被告己○○、戊○○、丁○○、甲○○4 人供陳在卷，核與告訴人丙○○、乙○○2 人指訴
      情節相符，並有系爭房地所有權狀、土地登記申請書、公
      證書、切結書、印鑑證明書等附卷可稽，自堪信為真實；
      而系爭房地原所有權狀目前由告訴人丙○○保管之事實，
      亦據告訴人丙○○、乙○○2 人陳明在卷，並經其當庭提
      出原所有權狀正本供原審、本院及被告戊○○、己○○辨
      認無訛。
（三）告訴人丙○○匯款予被告己○○、戊○○之金錢係告訴人
      丙○○處分花蓮不動產所得價金一節，業據告訴人丙○○
      及被告戊○○陳明在卷，而花蓮不動產係70年間，出資約
      400 餘萬元與人合建所分得之房屋一節，告訴人丙○○、
      乙○○與被告戊○○亦均不爭執，有爭執者為花蓮不動產
      究係誰出資合建？告訴人丙○○雖堅稱係其出資興建，然
      告訴人丙○○當時（約70年間）僅年約26、27歲，甫自大
      學畢業、初踏入社會擔任中學專任教師、報社特派記者工
      作，此為其所不否認，並有聘書數份等在卷可憑，其是否
      具有前開資金與人合建房屋，已啟人疑竇，經原審命其提
      出當時投資花蓮不動產之資金來源或資力證明，告訴人丙○○亦始終未能提出具體資料供原審審酌（參原審卷第19
      3 頁），則其所指係其出資與人合建房屋一節，已難為本
      院所採信。檢察官及告訴人丙○○、乙○○既均無從證明
      花蓮之不動產係告訴人丙○○投資興建所分配之財產，則
      該財產之處分所得自難認係告訴人丙○○所有，告訴人丙○○將處分上開花蓮不動產所得之330 萬元匯款予被告戊○○、己○○，究係歸還被告戊○○、己○○之投資款，
      抑係供作購買系爭房地之對價，亦無法澄清，是尚難認告
      訴人丙○○持有所有權狀係因其與被告戊○○、己○○間
      有買賣關係存在，被告戊○○、己○○2 人交付予告訴人
      供作給付價金之憑證。況且，果真告訴人夫婦確實有向被
      告戊○○、己○○購買系爭房地，其買賣價金如何？告訴
      人丙○○於原審93年9 月13日審理時稱：買賣價金為340
      萬元等語（見原審卷(二)第184 頁），然告訴人乙○○於同
      日審理時卻稱：當時講好買賣價金是330 萬元等語（見同
      上卷第194 頁），顯然不相一致，因此其2 人之指訴，顯
      有瑕疵。
（四）再告訴人丙○○、乙○○指稱：當時未移轉系爭房地所有
      權，係因無法湊足過戶所需之稅款一節，然參以告訴人丙○○於偵查中自承：出售花蓮不動產得款800 萬元等語（
      參台灣高雄地方法院檢察署91年度偵字第24342 號卷第60
      頁反面），顯然高出系爭房地價值數倍，而足以支付過戶
      所需稅款，是告訴人丙○○、乙○○指稱無錢支付稅金始
      無法過戶，被告己○○、戊○○因而交付權狀等語，顯與
      事實不符，難以採信。
（五）雖告訴人丙○○於原審93年9 月13日審理時當庭提出系爭
      房地所有權狀及放置該權狀之公文封，並主張：該權狀係
      被告己○○、戊○○2 人為取信我所交付的；當時我回去
      過節，被告己○○、戊○○將權狀放在公文封內交付我，
      公文封上已經寫好我姓名、住址、寄件人等資料，被告己○○還說本來要用雙掛號郵寄方式等語（見原審卷(二)第18
      4 頁、第185 頁），然告訴人丙○○於原審92年7 月8 日
      訊問時稱：系爭所有權狀是戊○○於91年6 月份寄給我的
      等語（見原審卷(一)第105 頁），其於92年7 月23日訊問時
      則稱：「己○○在80年間將房屋所有權狀交給我」、「是
      戊○○在80年間將權狀交給我」、「己○○和戊○○在80
      年間將權狀交給我」等語（見原審卷(一)第184 頁），可見
      告訴人對於系爭所有權狀如何取得，先後所述相互矛盾，
      尚難採信。被告己○○、戊○○2 人雖坦認權狀為真實、
      公文封上之字樣係被告己○○所書寫，然辯稱：未曾交付
      前開權狀予告訴人丙○○，權狀應該是被告訴人丙○○偷
      走的等語。經矧以前開放置權狀之公文封上書有「高雄忠
      孝一路七號四樓之地契」字樣，此經原審當庭勘驗無誤，
      並有該公文封影本在卷可考，與一般人平日以公文封收藏
      文件，而在公文封上書寫內裝文件名稱，以方便日後尋找
      之模式相同，雖其上又貼有「忠孝一路七號四樓、丙○○
      先生收、戊○○寄」之白色字條，亦經原審勘驗屬實，並
      有該紙條影本在卷可查，似核與告訴人丙○○所陳本來被
      告己○○說要用郵寄方式情節相符，然細鐸告訴人丙○○
      所陳：本來被告己○○說要用「雙掛號」方式郵寄權狀一
      節，已徵若告訴人丙○○所述為真，被告己○○應係甚為
      謹慎之人，否則其何需以雙掛號方式郵寄，且若所欲郵寄
      之物為權狀之重要物品，以被告己○○之謹慎程度，當不
      致隨便在平日收藏文件之公文封上黏貼紙條寄出，理應再
      取其他空白公文封詳細書寫後寄出為是。從而，告訴人丙○○此部分之主張，亦有可疑，顯難逕以其持有前開權狀
      即認該權狀係被告己○○、戊○○交付而來。
（六）被告戊○○、甲○○於原審審理時固供陳：於82年申請補
      發權狀前之81年即聽聞原所有權狀在告訴人丙○○處（見
      原審卷(二)第201 頁），然被告戊○○亦供稱有打電話向告
      訴人丙○○求證，惟為告訴人丙○○所否認等語，系爭房
      地所有權狀一向由被告戊○○保管，此業據其供陳在卷，
      而本案復無任何證據證明係被告己○○、戊○○2 人將所
      有權狀交付予告訴人丙○○保管，此已詳如前述，則其2
      人雖有聽聞被告甲○○轉述告訴人丙○○之話語，而懷疑
      所有權狀在告訴人丙○○處，然此畢竟僅是懷疑，其2 人
      為了解詳情復向告訴人丙○○求證，但為告訴人丙○○所
      否認，難認其2 人主觀上有相當之確信知悉所有權狀在告
      訴人丙○○處，其2 人既無法確信所有權狀在告訴人丙○○保管中，則其2 人本於所有權人之身份重新申請補發權
      狀，尚難認其2 人有明知不實事項偽造文書向地政事務所
      申報之犯行。
（七）被告己○○、丁○○2 人並非申請補發權狀之人，此業據
      被告戊○○、甲○○供陳在卷。依前開所述，被告戊○○
      、甲○○係負責申請補發之人，其2 人主觀上猶無從確信
      權狀在告訴人丙○○處，被告己○○、丁○○2 人又如何
      能得知而與被告戊○○、甲○○有共同犯意之聯絡，是此
      部分犯罪亦不能證明。
（八）花蓮之不動產係於70年間興建完成後，其中1 棟登記為被
      告己○○、戊○○2 人之女佟玲玲所有，另2 棟則登記為
      告訴人丙○○名下，此業據被告己○○、戊○○2 人、告
      訴人丙○○陳明在卷，此事實僅能證明花蓮之不動產登記
      何人名義，並無從據以推論當時投資所得之利潤已清算完
      畢，何況告訴人丙○○對於返還被告戊○○之投資款究竟
      有多少？竟有210 萬元、450 萬元、330 萬元及340 萬元
      等不同之說詞，公訴人之論斷並未佐以其他證據，自難以
      此逕認花蓮不動產係告訴人丙○○投資所得。
（九）告訴人丙○○取得權狀之原因不明，且其對於何時？如何
      取得？所述亦先後不一，已詳如前述，則其取得之時間是
      否在80年間，自應存疑，從而，公訴人謂告訴人丙○○收
      取權狀、售出花蓮房地、給付330 萬元前後不到1 年等語
      ，實亦缺乏證據證明，自難因此推論告訴人丙○○交付之
      330 萬元係告訴人丙○○移轉系爭房地之代價。
（十）系爭房地確係被告戊○○出售予被告丁○○一情，除經被
      告戊○○、丁○○辯述在卷，並有渠等提出被告丁○○陸
      續以提領現金、匯款、贈與股票方式付款予被告戊○○之
      被告丁○○中國信託商業銀行帳戶、第一商業銀行帳戶、
      被告戊○○萬泰商業銀行帳戶、台北銀行仁愛分行帳戶、
      財政部台北市國稅局贈與稅繳清證明書為證，經原審核對
      前開存摺發現，自丁○○帳戶提領現金之時間、金額（第
      一筆：84年11月17日，77,000元、第二筆：84年12月29日
      ，66萬元、第三筆：91年4 月8 日，54萬元）均與被告戊○○帳戶存入之時間、金額（第一筆：84年11月20日，85
      ,000 元 、第二筆：84年12月30日，25萬元、第三筆：91
      年4 月8 日，546,000 元）大致相符，且被告戊○○帳戶
      之匯入款項確係被告丁○○所匯出（第一筆：85年12月12
      日，10萬元、86年1 月29日，50萬元、89年5 月15日，24
      萬元），及依前開證明書所載，被告丁○○確曾贈與被告
      戊○○價值1,082,000 元之股票，是以，上開被告丁○○
      所交付被告戊○○之金錢，合計將近300 萬元，與系爭房
      地之價值相去不遠，已徵被告戊○○、丁○○等人所辯移
      轉系爭房地所有權確係有償之買賣關係一節，非出子虛。
（十一）被告戊○○、丁○○2 人於警、偵訊中雖自承係贈與非
        買賣云云，且渠2 人關於價金之供述亦不相符，然本案
        發生迄今約10年，實難期待被告等人對於10年前之舊事
        猶記憶清悉，且被告戊○○、丁○○2 人於原審審理時
        已提出前開事證供原審法院證明其2 人間移轉系爭房地
        係有償關係，此已詳如前所述，本院認被告戊○○、丁○○2 人於警偵訊之供述顯與事實不符，自難以該供述
        逕認被告等人涉有罪嫌。
（十二）前述房地產由甲○○名義移轉予被告丁○○名義，有繳
        納土地增值稅1,532,509 元及契稅10,313元，此有財政
        部高雄市國稅局94年5 月6 日財高國稅審二字第094003
        0738號函送之繳納土地增值稅及契稅收据影本可憑（見
        本院上訴卷(三)第10頁、第11頁、第12頁），且被告丁○○確實有支付戊○○近290 餘萬元，並有匯款資料在卷
        足憑，足見系爭房地係以買賣方式由被告丁○○向戊○○購買，而非由被告戊○○贈與。況且被告等究竟逃漏
        多少稅捐？所指詐欺或不正方法又係何行為？公訴人均
        未舉證，且經本院多次向高雄市國稅局函查結果，均無
        一函文有認定本案構成所謂「假買賣真贈與」之情事，
        有財政部高雄市國稅局95年8 月17日財高國稅審二字第
        0950058236號函、95年8 月22日財高國稅審二字第0950
        055910號函及所附契稅繳款書、土地增值稅繳款書，以
        及95年12月8 日財高國稅審二字第0950086780號函各1
        份在本院足憑，自難認被告己○○、戊○○、丁○○等
        人有逃漏稅捐之意圖，且稅捐稽徵法第41條之以不正方
        法或詐術逃漏稅捐罪，係以有積極之詐術或不正方法為
        要件，單純之短報、漏報，並非積極之方法，亦與犯罪
        構成要件不符，難認被告己○○、戊○○、丁○○等構
        成稅捐稽徵法第41條之以不正方法或詐術逃漏稅捐罪。
（十三）綜上所述，告訴人丙○○、乙○○之指訴既有明顯瑕疵
        如前，尚難遽採為不利被告己○○、戊○○之認定，且
        本院遍查全卷，亦無其他證據資料可資證明被告己○○
        、戊○○2 人曾經交付告訴人丙○○系爭房地所有權狀
        ，或被告己○○、戊○○、丁○○已知前開權狀係在告
        訴人丙○○持有中，猶故意以遺失為由申請補發前開權
        狀之事，從而，公訴人率予認定被告己○○、戊○○、
        丁○○涉嫌明知系爭房地權狀並未遺失，猶申請補發而
        使公務員登載不實文書，已有未洽。此外，復查無其他
        證據證明被告己○○、戊○○、丁○○確有公訴人所指
        以「假買賣真贈與」之行為，使公務員為登載不實及逃
        漏稅捐之犯行，本件既不能證明被告等人犯罪，揆諸前
        開法條規定及判例意旨，自應諭知被告己○○、戊○○
        、丁○○此部分無罪之判決。
（十四）證人即原審共同被告甲○○經本院合法傳喚未到庭，經
        拘提亦未到案，本院已對之裁定科罰，且本案案情已明
        ，故無一再拘提之必要，核此敘明。
六、原判決就被告己○○、戊○○、丁○○被訴使公務員登載不
    實文書罪及違反稅捐稽徵法第41條之以不正方法逃漏稅捐部
    分，均以不能證明被告3 人犯罪，而諭知被告3 人均為無罪
    之判決，經核並無不合。檢察官循告訴人丙○○、乙○○聲
    請上訴，猶執前詞，指摘原判決此部分不當，為無理由，應
    予駁回。
七、原審共同被告甲○○部分，已經本院前審判處有期徒刑4 月
    ，緩刑2 年確定，併此敘明。
據上論斷，應依刑事訴訟法第368條，判決如主文。
本案經檢察官陳建年到庭執行職務。
中　　華　　民　　國　　96　　年　　5 　　月　　7 　　日
                  刑事第二庭    審判長法  官  林正雄
                                      法  官  陳啟造
                                      法  官  黃壽燕
以上正本證明與原本無異。
檢察官如不服本判決應於收受本判決後10日內向本院提出上訴書
狀，其未敘述上訴理由者，並得於提起上訴後10日內向本院補提
理由書狀（均須按他造當事人之人數附繕本）「切勿逕送上級法
院」。
被告不得上訴。
中　　華　　民　　國　　96　　年　　5 　　月　　7 　　日
　　　　　　　　　　　　　　　　　　　書記官  梁雅華
